臺灣臺中地方法院刑事判決　　　　　　　96年度易字第3586號
公　訴　人　臺灣臺中地方法院檢察署檢察官
被　　　告　甲○○
上列被告因家庭暴力防治法案件，經檢察官提起公訴（96年度偵
字第12472號），本院判決如下：
    主  文
甲○○無罪。
    理  由
一、公訴意旨：被告甲○○與告訴人乙○○原為夫妻, 於民國95
    年4 月間離婚，2 人係屬家庭暴力防治法第3 條第1 款之家
    庭成員，因被告對告訴人有暴力行為，告訴人遂於96年1 月
    間聲請保護令，並經本院於96年1 月15日核發96年度暫家護
    字第33號暫時保護令，禁止被告對告訴人為身體或精神上不
    法侵害行為，及不得直接或間接對告訴人為騷擾行為，且經
    被告於96年1 月間合法收受在案。詎被告於96年1 月21日至
    25 日 、5 月22日、5 月25日、5 月26日、6 月1 日，假處
    理雙方共同房子之名, 以其所有之0000-000000 號手機傳簡
    訊至乙○○所有之0000-000000 號手機，內容為「... 你要
    出家為尼時，我與兒子會祝福你，以你為榮，並經常去看你
    ，祝福你早遁入空門，替自己修行罪惡，不要口是心非....
    」等語，已違反上開保護令之不得直接或間接對乙○○為騷
    擾行為之裁定，因認被告涉有家庭暴力防治法第61條第1 款
    之違反保護令罪嫌。
二、檢察官之舉證：
    檢察官起訴被告涉嫌犯罪，係以下列事證為其論據：
  (一)被告警詢、偵查中之供述。
  (二)證人即告訴人乙○○於偵查中具結後之證述。
  (三)本院96年度暫家護字第33號保護令影本。
  (四)手機簡訊譯文 。
三、被告之辯解：
    被告坦承有於起訴書所指之時間傳送簡訊給告訴人，但堅決
    否認有違反保護令之犯行，辯稱：是告訴人先傳簡訊給伊，
    伊才回應，因為伊與告訴人離婚後就臺中市○○街121 號之
    房屋及土地之處理有簽協議書，但告訴人都不屢約，伊沒有
    要騷擾告訴人的意思等語。
四、本院之判斷：
  (一)本院家事法庭於96年1 月15日核發96年度暫家護字第33號保
    護令，禁止被告對告訴人實施身體上或精神上不法侵害之行
    為，及不得直接或間接對告訴人為騷擾行為，且被告已於96
    年1 月19日合法收受上開保護令之事實，業據本院調取上開
    案卷核閱無誤，並有該保護令影本及送達證書影本各1 份在
    卷可稽。
  (二)被告與告訴人於95年4 月25日協議離婚，並於96年1 月5 日
    就原本雙方同住之臺中市○○街121 號房地之出售事宜簽訂
    協議書，嗣又於96年5 月22日在臺中市北區調解委員會調解
    不成立，此有離婚協議書影本、96年1 月5 日協議書影本、
    調解不成立證明書各1 份在卷可憑。
  (三)被告曾於96年1 月21日至25日、5 月22日、5 月25日、5 月
    26日、6 月1 日，以手機傳送下列簡訊給告訴人：96年1
    月21日18時15分：「我已經退一步，你自己考慮吧，等到2
    月5 日法院開庭就正式開打，從此不用協商，我會在新家租
    房子與你長期抗戰，反正我大陸已停業了」；96年1 月21
    日18時30分：「協商無望，我不會坐以待斃，你將我二軍，
    下禮拜我會回將妳一軍的」；96年1 月21日18時42分：「
    北邊雖是黑暗，但黎明已近南邊，雖是黎明，但黑暗已近」
    ；95年1 月22日14時4 分：「我退一步妳卻得寸進尺，我
    不再與妳協商，你出招我已經至法院提出抗告，你出二招我
    都已接招了，接下來換我出招，你先無情莫怪我無義」；
    96年1 月23日7 時47分：「不到黃河心不死，你真可悲」；
    96年1 月23日19時51分：「春節快樂，收到你二個禮物非
    常開心，為表感謝，已送出一個小禮物，希望你會喜歡，還
    有幾個大禮物稍後時間再寄出，祝你開心快樂」；96年1
    月23日19時51分：「不知要如何說你，好聚好散，要談最後
    還有一絲時間機會，我雖不是贏家但肯定你是大輸家，真的
    不要再傻下去了，我的禮物一個比一個大，我於心不忍」；
    96年1 月24日12時26分：「早上好，你執意不協商要耗時
    間，我陪你，下星期再送你幾個大禮，讓你一直忙下去，哈
    哈」；96年1 月24日17時24分：「本是同屋住，相煎何太
    急，你的如意算盤是會打錯的」；96年1 月25日10時46分
    ：「你要是出家為尼姑時，我與兒子會祝福你，以你為榮，
    並經常會去看你，祝福你早遁入空門，替自己修行罪惡，不
    要口是心非」；96年4 月10日9 時32分42秒：「你真的不
    怕報應！不要一再逼我，你會害人害己，我有沒有反擊能力
    你不知道嗎？」；96年5 月25日5 時39分25秒：「白痴，
    打了不會贏的官司，浪費金錢，增加仇恨，兒子對你反彈，
    眾叛親離，可憐！阿彌陀佛都幫不了你」；96年5 月25日
    5 時51分29秒：「你形勢已去，最後給你一次和解機會，這
    是法官希望我給你和解機會！3 天之內你把和解金額想好，
    但要我認可！超過3 天後，不再等待，就如你所說，讓法律
    來判決一切，你現所有房子車子能不能保住，就常唸阿彌陀
    佛保佑吧！就3 天讓你思考」；96年6 月1 日9 時30分19
    秒：「自己選擇的路，將來自己承擔一切，我有兒子做我的
    支柱，不怕你的邪魔歪教，必定惡有惡報，時間已快到了，
    你等著吧！我不會同情你的」，此固據證人即告訴人指證在
    卷，且為被告所是認。惟告訴人亦曾以手機傳送下列簡訊給
    被告：96年1 月16日18時59分21秒：「每次見面你口不擇
    言辱罵，我怎麼心平氣和，我已經得到心臟病，怎麼講都不
    讓步，就照協議書而行」；96年1 月19日10時34分22秒：
    「甲○○，從頭至尾我沒拖延，一直在進行當中」；96年
    1 月19日10時47分33秒：「你逢人便說我的不是，你想要讓
    我身敗名裂。包含養十五年的孩子也被你洗腦，你無情對待
    ，還有立場要求嗎？」；96年1 月19日10時55分45秒：「
    當初一開始我不聽你的話，尋求法律途徑，房子與孩子都可
    以留下，對你慈悲真的是對自己殘忍」；96年1 月19日11
    時1 分48秒：「便宜占盡進說風涼話」；96年1 月19日11
    時4 分3 秒：「你心真的有夠狠的」；96年1 月21日11時
    7 分32秒：「是誰在逃避？且你那邊不是有三十五萬嗎，可
    用孩子讀書與這些事扯不上關係吧」；96年1 月21日11時
    21 分 ：「一開始你不要對我人身傷害，還有你將我與孩子
    的親情也抹黑，真是讓我心寒」；96年1 月21日11時44分
    45秒：「是你從中搧風點火，孩子才會如此」；96年1 月
    21 日11 時56分17秒：「我的尊嚴早就被你踐踏在地上」；
    96 年1月21日19時30分4 秒：「口口聲聲說是洪家子孫，
    爭到時卻沒擔當，你自己算算看你拿了多少錢，現金三十萬
    ，貸款一百三，還有那三十五萬，你共拿了多少？教養孩子
    天經地義你又何必抱怨呢」；96年1 月21日19時47分46秒
    ：「思想齷齪，我分到的是負債，你以為只有你會賺錢，別
    人遊手好閒嗎？夫妻一場，現金你拿走還不滿意嗎」；96
    年3 月4 日2 時18分52秒：「... 承受你的一切一切夠多了
    ，我也累了，也該讓自己清淨一下，讓法律來主持公道是唯
    一最佳... 從頭到尾從來你所做的一切行為都認為你是對的
    ，在你懷抱之中多少女人你心中有數，... 」；96年6 月
    9 日10時51分58秒：「當初如果你留在台灣，一家人不是很
    幸福嗎？為什麼你要把過錯都歸咎在我身上，我現在所剩的
    只有這間有貸款的房子做點生意，不要趕盡殺絕好嗎，我親
    愛的兒子都已被你帶走，你已是最大的贏家」；96年6 月
    9 日10時30分2 秒：「甲○○這房子前後你共拿了一百六十
    萬，加上孩子的錢，將近兩百萬了，我回娘家借二十萬給你
    和解好嗎？我並不是用法律與你談條件，是因為房子也不值
    錢了，夫妻一場二十幾年，沒功勞也有苦勞吧，反正你現在
    事業做得很好，我也不想再互相傷害，這樣好嗎？」，此有
    被告提出之手機簡訊內容翻拍照片2 本在卷可佐。由被告與
    告訴人相互傳送之上開簡訊可知，告訴人從96年1 月16日起
    即開始傳送簡訊給被告，被告則是從96年1 月21日開始傳送
    簡訊給告訴人；再由各該簡訊內容觀之，其雙方所談論爭執
    者，無非是關乎上開房地處理協議、子女教養及雙方訴訟之
    事，足認被告之辯解與事實相符。
  (四)綜上所述，被告與告訴人間就臺中市○○街121 號房地確有
    達成協議，且尚未履行完畢，被告傳送簡訊給告訴人，其主
    要目的應係在促使告訴人解決上開財產分配之爭議，尚難認
    其主觀上有騷擾告訴人之犯意，此外復無其他積極證據足證
    被告有何違反保護令之犯行，爰依法為被告無罪之判決。
五、適用之法律
    刑事訴訟法第301條第1項。
中　　華　　民　　國　　96　　年　　9 　　月　　3 　　日
                刑事第八庭  法  官  陳慧珊
上正本證明與原本無異。
如不服本判決，應於判決送達後10日內向本院提出上訴狀（應附
繕本），上訴於臺灣高等法院臺中分院。
                            書記官  施玉卿
中　　華　　民　　國　　96　　年　　9 　　月　　3 　　日
